【裁判字號】    99,易緝,304
【裁判日期】    991029
【裁判案由】    詐欺
【裁判全文】
臺灣臺中地方法院刑事判決             99年度易緝字第304號
公  訴  人  臺灣臺中地方法院檢察署檢察官
被      告  甲○○
上列被告因詐欺案件，經檢察官提起公訴（97年度偵字第13090
、17618 號、97年度偵緝字第1822號）後，聲請改依協商程序而
為判決，本院合議庭裁定由受命法官獨任進行認罪協商程序，判
決如下：
    主      文
甲○○幫助意圖為自己不法之所有，以詐術使人將本人之物交付
，處有期徒刑肆月，如易科罰金，以新臺幣壹仟元折算壹日。
    事實及理由
一、甲○○明知金融機構存摺帳戶為個人信用之表徵，且任何人
    只要有少許之金錢，均可自行到金融機構申請開立存款帳戶
    ，而無特別之窒礙，並可預見將自己所有存摺、金融卡及提
    款密碼等金融帳戶資料提供他人時，有供不法詐騙份子利用
    ，而幫助他人為財產犯罪之虞，竟不違背其本意，基於幫助
    他人詐欺之犯意，於民國97年1 月10、11日間某時，在臺中
    市○○路附近，將其三信商業銀行臺中分行帳號0000000000
    000 號及台新國際商業銀行太平分行帳號00000000000000號
    帳戶存摺、提款卡、密碼，以總價新臺幣（下同）8,000 元
    代價，售予真實姓名、年籍不詳，綽號「阿奇」之成年人。
    嗣該詐欺集團取得前揭帳戶資料，意圖為自己不法之所有，
    基於詐欺取財之犯意聯絡，於下列時、地，為下列犯行：
  (一)於97年1 月3 日，推由姓名、年籍不詳之成年人撥打電話予
    李月茹，佯稱李月茹中獎但須先認購家電等不實訊息，致李
    月茹陷於錯誤，依詐欺集團成員指示，於97年1 月14日及16
    日，各匯款5 萬元至甲○○申設之台新國際商業銀行太平分
    行帳戶，旋遭提領一空。
  (二)於97年1 月17日9 時30分許，推由姓名、年籍不詳之成年女
    子撥打電話予胡慧怡，佯稱胡慧怡參加抽獎活動可得獎金10
    5 萬元，但須先繳稅金21萬元云云，致胡慧怡陷於錯誤，依
    該詐騙集團成員指示，於同日10時40分許匯款4 萬元至甲○
    ○申設之台新國際商業銀行太平分行帳戶，旋遭提領一空。
  (三)於97年1 月16日7 時許，推由姓名、年籍不詳之成年女子撥
    打電話予程玉婷，佯稱程玉婷參加抽獎獲得獎金105 萬元，
    但須先繳納會費云云，致程玉婷陷於錯誤，依該詐騙集團成
    員指示，於97年1 月16日及17日，各匯款8 萬元、10萬元至
    甲○○申設之三信商業銀行臺中分行帳戶，旋遭提領一空。
    嗣李月茹、胡慧怡、程玉婷匯款後，始覺受騙，報警處理，
    始悉上情。
二、證據：(一)被害人李月茹、胡慧怡、程玉婷於警詢之指訴。(二)
    三信商業銀行臺中分行帳號0000000000000 號帳戶、台新國
    際商業銀行帳號00000000000000號帳戶開戶基本資料及客戶
    歷史交易清單。(三)臺中銀行國內匯款申請回條、聯邦銀行匯
    款通知單、台新國際商業銀行存入憑條及臺灣中小企業銀行
    匯款申請書。(四)三信商業銀行股份有限公司99年9 月24日三
    信銀管字第09903526號函附之開戶申請書、台新國際商業銀
    行99年9 月24日台新作文字第9916182 號函之開戶業務申請
    書。(五)被告於本院準備程序之自白。
三、本件經檢察官與被告於審判外達成協商之合意，且被告已認
    罪，其合意內容為被告願受科刑範圍為有期徒刑4 月，如易
    科罰金，以新臺幣1,000 元折算1 日。經查，上開協商合意
    並無刑事訴訟法第455 條之4 第1 項所列情形之一，檢察官
    聲請改依協商程序而為判決，本院爰不經言詞辯論，於協商
    合意範圍內為協商判決，合予敘明。
四、附記事項：臺灣新竹地方法院檢察署檢察官移送併辦意旨書
    略以：被告於民國97年不詳時間，在臺北縣新店市捷運站附
    近，將自己申辦之合作金庫商業銀行新店分行（下稱合庫新
    店分行）0000000000000 號帳戶存摺、提款卡及密碼，以5,
    000 元之價格販售予姓名年籍不詳之李姓成年女子使用，而
    以此方式幫助該人所屬之詐欺集團取得因詐欺犯罪所得之財
    物。而該詐欺集團成員取得上開帳戶後，於97年4 月29日15
    時30分許，以電話向郭洺誠佯稱：欲販售奇美液晶電腦螢幕
    云云，致郭洺誠陷於錯誤而利用自動櫃員機匯款4,500 元至
    甲○○上述帳戶內，始悉受騙。因認被告所為，係犯刑法第
    30條第1 項前段及同法第339 條第1 項之幫助詐欺取財罪，
    併與前開論罪科刑部分，有想像競合犯之裁判上一罪關係云
    云。經查，被告於97年1 月8 日至4 月29日間某日，在臺北
    縣新店市捷運站附近，將其所有合庫新店分行帳號00000000
    00000 號帳戶存摺、提款卡及密碼，售予姓名、年籍不詳，
    自稱「李小姐」之成年女子。嗣「李小姐」所屬詐欺集團成
    員取得上開帳戶存摺、提款卡及密碼後，基於詐欺取財之犯
    意聯絡，於97年4 月29日向被害人郭洺誠行騙，致使郭洺誠
    陷於錯誤，於同日15時51分許，將4,500 元匯入被告申設之
    合庫新店分行帳戶等情，業據被告於偵訊時坦承：「97年農
    曆過年期間我看報紙後在臺北縣新店市捷運站附近賣給1 位
    自稱李小姐的女子」、「合庫這本賣5,000 元」等語甚詳（
    見本院易緝卷第67頁），經核與被害人郭洺誠於警詢指訴情
    節相符，並有合庫新店分行開戶資料、客戶歷史交易清單及
    自動櫃員機交易明細表在卷可稽（見本院易緝卷第68至69之
    2 頁）。又被告於本院準備程序供稱：「（你何時出售三信
    商銀臺中分行及台新商銀太平分行的帳戶？）我在97年1 月
    4 日先申請台新商銀太平分行的帳戶使用，再於97年1 月7
    日申請三信商銀臺中分行的帳戶，然後在97年1 月10日或11
    日時將上開2 本金融帳戶的存摺、提款卡及密碼總共以8,00
    0 元的代價賣給不詳之人使用」、「（何時出售合作金庫新
    店分行之帳戶存摺、提款卡？）我最後出售的帳戶是合作金
    庫新店分行的帳戶。與富邦銀行襄陽分行及本案的2 本都是
    不同次」、「（你於99年9 月8 日檢察官偵訊時表示在臺北
    縣新店市捷運站附近賣給1 位自稱『李小姐』的女子是否屬
    實？）是的。（合作金庫新店分行的帳戶、存摺、提款卡是
    第幾次賣的？）最後1 次。（『李小姐』與綽號『阿奇』是
    不是同一人？）不同。（本案的三信商銀及台新銀行與移送
    併案之合作金庫新店分行之販賣地點是否相同？）不同。（
    你得知『李小姐』與綽號『阿奇』有在收購帳戶的管道是否
    相同？）我是看不同報紙，所刊登廣告的內容及所留之聯絡
    方式均不相同」等語甚詳（見本院易緝卷第59、72頁）。依
    此，被告於97年1 月10、11日間某時，在臺中市○○路附近
    ，將其所有三信商業銀行臺中分行及台新國際商業銀行帳戶
    存摺、提款卡及密碼，以總價8,000 元價格售予「阿奇」。
    另於同年1 月8 日至4 月29日間某日，在臺北縣新店市捷運
    站附近，將其所有合庫新店分行帳戶存摺、提款卡及密碼，
    以5,000 元售予『李小姐』。從而，被告係以不同代價，將
    不同帳戶售予不同人，其販賣帳戶、時間、地點、對象、價
    金各異，顯係另行起意，應予分論併罰，並無實質上一罪或
    裁判上一罪關係。臺灣新竹地方法院檢察署檢察官上開移送
    併辦部分，與前揭論罪科刑部分無事實上或裁判上一罪關係
    ，非起訴效力所及，本院無從併予審理，應退由檢察官另行
    處理。
五、依刑事訴訟法第455 條之2 第1 項、第455 條之4 第2 項，
    刑法第30條第1 項前段、第2 項、第339 條第1 項、第55條
    、第41條第1 項前段，刑法施行法第1 條之1 ，判決如主文
    。
六、協商判決除有刑事訴訟法第455 條之4 第1 項第1 款於本訊
    問程序終結前，被告撤銷協商合意或檢察官撤回協商聲請者
    ；第2 款被告協商之意思非出於自由意志者；第4 款被告所
    犯之罪非第455 條之2 第1 項所定得以協商判決者；第6 款
    被告有其他較重之裁判上一罪之犯罪事實者；第7 款法院認
    應諭知免刑或免訴、不受理者情形之一，及違反同條第2 項
    「法院應於協商合意範圍內為判決；法院為協商判決所科之
    刑，以宣告緩刑或二年以下有期徒刑、拘役或罰金為限」之
    規定者外，不得上訴。
七、如有上開可得上訴情形，應於收受宣示判決筆錄送達後10
    日內向本院提出上訴書狀（應敘述具體理由並附繕本）。上
    訴書狀如未敘述理由，應於上訴期間屆滿後20日內補提理由
    書於本院。
中    華    民    國    99    年    10    月    29    日
                  刑事第九庭  法  官  柯志民
以上正本證明與原本無異。
                              書記官  鄭晉發
中    華    民    國    99    年    10    月    29    日
附錄本案論罪科刑法條全文：
刑法第339條
意圖為自己或第三人不法之所有，以詐術使人將本人或第三人之
物交付者，處五年以下有期徒刑、拘役或科或併科一千元以下罰
金。
以前項方法得財產上不法之利益或使第三人得之者，亦同。
前二項之未遂犯罰之。

司法院資訊處製作；財團法人民間司法改革基金會備份。
